el: Τύπος κεφαλής ψεκαστήρα: Κώνος; Επίπεδη; Τζετ; Τριαντάφυλλο; Ντους; Άλλο
sk-SK: Typ postrekovacej hlavy: Kužeľový; Plochý; Tryskový; Ružicový; Sprchový; Iné
nb: Sprinklerhodetype: Kjegle; Flat; Jet; Rose; Dusj; Annet
lt-LT: Purkštuvų galvutės tipas: Gaubtas; Plokščias; Su purškikliu; Rožių; Lietaus tipo; Kita
hu: Locsolófej típusa: Tölcsér; Egyenes; Sugár; Rózsa; Zuhany; Egyéb
hr-HR: Vrsta glava za prskalice: Čunj; Ravna; Mlaznica; Ruža; Tuš; Ostalo
fi: Sprinklerin pään tyyppi: Kartio; Tasainen; Suihku; Ruusu; Suihku; Muu
zh-CN: 洒水装置喷头类型: 圆锥型; 扁平的; 喷射型; 玫瑰型; 花洒型; 其他
cs: Typ zavlažovacích trysek: Kužel; Plochý; Jet; Růžice; Sprcha; Jiné
sl-SI: Tip škropilne glave: Stožec; Ravno; Curek; Vrtnica; Tuš; Drugo
tr: Yağmurlama Başlığı Tipi: Koni; Düz; Jet; Gül; Duş; Diğer
sv: Typ av sprinklerhuvud: Kon; Platt; Jet; Rosfärgad; Dusch; Övrigt
en: Sprinkler head type: Cone; Flat; Jet; Rose; Shower; Other
zh-TW: 噴水頭類型: 錐體; 平坦; 噴嘴; 玫瑰; 淋浴; 其他
fr: Type de tête d’arrosage: Cône; Plate; Jet; Pomme; Douche; Autre
vi: Loại đầu phun: Hình nón; Phẳng; Tia; Hình hoa hồng; Vòi sen; Khác
it: Tipo di testa dell'annaffiatoio: Cono; Piatto; A getto; Rosa; A doccia; Altro
nl: Sproeierkoptype: Kegel; Vlak; Jet; Rozenrood; Douche; Andere
th: ประเภทหัวสปริงเกอร์: กรวย; ราบ; เจ็ท; กุหลาบ; ฝักบัว; อื่นๆ
ko: 스프링클러 헤드 유형: 원뿔; 플랫; 제트; 장미; 샤워; 기타
bg-BG: Глави за разпръсквачи за поливане: Конус; Плоскa; Струйна; Роза; Душ; Други
ja: スプリンクラーヘッドの種類: 円錐形; フラット; ジェット; ローズ; シャワー; その他
es: Tipo de cabezal de aspersor: Cono; Puro; Jet; Rosa; Ducha; Otros
pl: Typ głowicy tryskaczowej: Stożek; Płaski; Dysza; Róża; Prysznic; Inne
pt-BR: Tipo de cabeça de aspersão: Cone; Plana; Jato; Rosa; Ducha; Outro
de: Sprinklerkopftyp: Kegel; Flach; Strahl; Rose; Dusche; Sonstiges
da: Sprinklerhovedtype: Kegle; Flad; Jet; Rose; Bruser; Andet
ro-RO: Tip cap de stropire: Con; Plat; Jet; Trandafir; Duș; Altele
ru: Тип головки разбрызгивателя: Конус; Плоский; Реактивный; Роза; Душ; Другое
pt-PT: Tipo de cabeça de aspersor: Cone; Plano; Jato; Rosa; Chuveiro; Outro